---
title: "Comparisons methods for numerical inversion CF - Gamma distribution 4"
author: "Branislav Lacovič"
date: "2024-02-28"
output: html_document
---

```{r setup, include=FALSE}
knitr::opts_chunk$set(echo = TRUE)
```
Porovnávania algoritmus cf2DistGP s algoritmom cf2DistFFT a s algoritmami, ktoré okrem lichobežníkovej kvadratúry pri výpočte integrálov využívajú aj Dvojitú exponenciálnu kvadratúru.

Metódy sme spúšťali pre tri škály parametrov $[1, 10]$, $[10, 100]$, a $[1, 100]$. Dvojica parametrov bola z týchto rozhraní vybraná náhodne. Pre každé rozhranie bolo vykonaných sto simulácii. Pozorovali sme minimálne a maximálne absolútne odchýlky každej metódy od skutočných hodnôt a tiež aj časy behu algoritmu. Algoritmy sme porovnávali pri výpočte hustoty i distribučnej funkcie.

Na obrázkoch môžeme vidieť histogramy odchýlok spomenutých metód pre výpočet CDF postupne pre všetky rozhrania.

```{r}
library(distributions3)
library(CharFunToolR)
setwd("C:/Users/Lacovic/OneDrive - UPJŠ/LacovicBranislavBpDp/Softver/DE_kvadratura/skuska GDD")
source('cf2DistGP.R')
source('DEQuadrature.R')
source('cf2DistFFT.R')
options <- list(isPlot=FALSE)
    options$xMin <- 0.1
    options$N <- 2 ^ 14
    options$xMax <- 4
    

```

```{r}
# parameters
simulations<-function(N,x,eps,down,up){
set.seed(101)
alpha <-sample(seq(down,up,length=100),N,replace=TRUE) 
set.seed(102)
beta <- sample(seq(down,up,length=100),N,replace=TRUE)

#CDF

#GP - vec
minimum_Fwrv<-vector()
maximum_Fwrv<-vector()

#GP - NOvec
#minimum_Fwr<-vector()
#maximum_Fwr<-vector()

#FFT - vec
FFTminimum_Fwrv<-vector()
FFTmaximum_Fwrv<-vector()

#FFT - NOvec
#FFTminimum_Fwr<-vector()
#FFTmaximum_Fwr<-vector()

#De - complex
minimum_Fdecv<-vector()
maximum_Fdecv<-vector()

#De - real
minimum_Fdev<-vector()
maximum_Fdev<-vector()

for (i in 1:N) {
  
# true values of pdf 
cdfVal<-cdf(Gamma(alpha[i],beta[i]),x)

cf_gamma <- function(t){
        result <- cfX_Gamma(t, alpha[i], beta[i])
        return(result)
        }

r <- function(t) {
    result <- (beta[i]^alpha[i])/(pi*((beta[i]^2+t^2)^(alpha[i]/2)))
    return(result)
}

phi <- function(t) {
    result <- alpha[i]*atan(t/beta[i])
    return(result)
}

integrand1_cdf_gamma <- function(t, x) {
    result <- 1/pi * Im(exp(-1i*t*x) * (cf_gamma(t)/t))
    return(result)
}


integrand2_cdf_gamma <- function(t, x) {
    result <- ((r(t)/t)*sin(x*t-phi(t)))
    return(result)
}

###CDF GP
# vectorization
Fwrv <- function(x) {
    result <- cf2DistGP(cf = cf_gamma, x = x, options=options)$cdf
    return(result)
}

#Fr <-function(x){
 #   result <- cf2DistGP(cf = cf_gamma, x = x, options=options)$cdf
  #  return(result)
#}

# onepoint calculation
#Fwr <- function(x){
 #   result <- lapply(X = x, FUN = Fr)
  #  return(as.numeric(unlist(result)))
   
#}


###cdf De quadraure

Fdec <- function(x, eps) {
    result <- 1/2 -intdeo(function(t){integrand1_cdf_gamma(t,x)}, 0, x, eps)$i
    return(result)
}
Fdecv <-function(x, eps){
    result <-lapply(X=x, Fdec, eps)
    return(as.numeric(unlist(result)))
}

Fde <- function(x, eps) {
    result <- 1/2+intdeo(function(t){integrand2_cdf_gamma(t,x)}, 0, x, eps)$i
    return(result)
}

Fdev <- function(x, eps) {
    result <-lapply(X=x, Fde, eps)
    return(as.numeric(unlist(result)))
}

### Fourier transformation cdf

  # vectorization
Fwrv2 <- function(x) {
  result <- cf2DistFFT(cf = cf_gamma , x = x, options=options)$cdf
  return(result)
}

#Fr2 <-function(x){
 # result <- cf2DistFFT(cf = cf_gamma, x = x, options=options)$cdf
  #return(result)
#}

# onepoint calculation
#Fwr2 <- function(x){
  #result <- lapply(X = x, FUN = Fr2)
  #return(as.numeric(unlist(result)))
#}


# absolute precision - min, max  
#CDF
#GP - vec
Int<-Fwrv(x)
minimum_Fwrv[i] <- min(abs(cdfVal-Int))
maximum_Fwrv[i] <- max(abs(cdfVal-Int))

#GP - NOvec
#minimum_Fwr[i] <- min(abs(cdfVal-Fwr(x)))
#maximum_Fwr[i] <- max(abs(cdfVal-Fwr(x)))

#FFT - vec
Int<-Fwrv2(x)
FFTminimum_Fwrv[i] <- min(abs(cdfVal-Int))
FFTmaximum_Fwrv[i] <- max(abs(cdfVal-Int))

#FFT - NOvec
#FFTminimum_Fwr[i] <- min(abs(cdfVal-Fwr2(x)))
#FFTmaximum_Fwr[i] <- max(abs(cdfVal-Fwr2(x)))

#De - complex
Int<-Fdecv(x,eps)
minimum_Fdecv[i] <- min(abs(cdfVal-Int))
maximum_Fdecv[i] <- max(abs(cdfVal-Int))

#De - real
Int<-Fdev(x,eps)
minimum_Fdev[i] <- min(abs(cdfVal-Int))
maximum_Fdev[i] <- max(abs(cdfVal-Int))
}

result1<-list("min - cdf vector gp"=mean(minimum_Fwrv),
             "max - cdf vector gp"=mean(maximum_Fwrv),
             #"min - cdf novector gp"=mean(minimum_Fwr),
             #"max - cdf novector gp"=mean(maximum_Fwr),
             "min - cdf vector fft"=mean(FFTminimum_Fwrv),
             "max - cdf vector fft"=mean(FFTmaximum_Fwrv),
             #"min - cdf novector fft"=mean(FFTminimum_Fwr),
             #"max - cdf novector fft"=mean(maximum_Fwr),
             "min - cdf complex de - gp"=mean(minimum_Fdecv),
             "max - cdf complex de - gp"=mean(maximum_Fdecv),
             "min - cdf nocomplex de - gp"=mean(minimum_Fdev),
             "max - cdf nocomplex de - gp"=mean(maximum_Fdev))

result2<-list("min - cdf vector gp"=minimum_Fwrv,
             "max - cdf vector gp"=maximum_Fwrv,
             #"min - cdf novector gp"=minimum_Fwr,
             #"max - cdf novector gp"=maximum_Fwr,
             "min - cdf vector fft"=FFTminimum_Fwrv,
             "max - cdf vector fft"=FFTmaximum_Fwrv,
             #"min - cdf novector fft"=FFTminimum_Fwr,
             #"max - cdf novector fft"=maximum_Fwr,
             "min - cdf complex de - gp"=minimum_Fdecv,
             "max - cdf complex de - gp"=maximum_Fdecv,
             "min - cdf nocomplex de - gp"=minimum_Fdev,
             "max - cdf nocomplex de - gp"=maximum_Fdev)

result<-list(result1,result2)
return(result)
}

```

```{r}
x <- seq(0.1, 4, length.out = 501)
```

```{r warning=FALSE}
result <- simulations(100,x,1e-10,1,10)
```

```{r}
#histogramy
min<-hist(result[[2]]$`min - cdf vector gp`,breaks=20)
max<-hist(result[[2]]$`max - cdf vector gp`,breaks=20)

#min<-hist(result[[2]]$`min - cdf novector gp`,breaks=20)
#max<-hist(result[[2]]$`max - cdf novector gp`,breaks=20)
#plot(max,add=TRUE,col="red",main="CDF-Method: cf2DistGP no-vectorize")

min<-hist(result[[2]]$`min - cdf vector fft`,breaks=20)
max<-hist(result[[2]]$`max - cdf vector fft`,breaks=20)

#min<-hist(result[[2]]$`min - cdf novector fft`,breaks=20)
#max<-hist(result[[2]]$`max - cdf novector fft`,breaks=20)
#plot(max,add=TRUE,col="red",main="CDF-Method: cf2DistFFT no-vectorize")

min<-hist(result[[2]]$`min - cdf complex de - gp`,breaks=20)
max<-hist(result[[2]]$`max - cdf complex de - gp`,breaks=20)

min<-hist(result[[2]]$`min - cdf nocomplex de - gp`,breaks=20)
max<-hist(result[[2]]$`max - cdf nocomplex de - gp`,breaks=20)
```

```{r warning=FALSE}
result <- simulations(100,x,1e-10,10,100)
```

```{r}
min<-hist(result[[2]]$`min - cdf vector gp`,breaks=20)
max<-hist(result[[2]]$`max - cdf vector gp`,breaks=20)

#min<-hist(result[[2]]$`min - cdf novector gp`,breaks=20)
#max<-hist(result[[2]]$`max - cdf novector gp`,breaks=20)
#plot(max,add=TRUE,col="red",main="CDF-Method: cf2DistGP no-vectorize")

min<-hist(result[[2]]$`min - cdf vector fft`,breaks=20)
max<-hist(result[[2]]$`max - cdf vector fft`,breaks=20)

#min<-hist(result[[2]]$`min - cdf novector fft`,breaks=20)
#max<-hist(result[[2]]$`max - cdf novector fft`,breaks=20)
#plot(max,add=TRUE,col="red",main="CDF-Method: cf2DistFFT no-vectorize")

min<-hist(result[[2]]$`min - cdf complex de - gp`,breaks=20)
max<-hist(result[[2]]$`max - cdf complex de - gp`,breaks=20)

min<-hist(result[[2]]$`min - cdf nocomplex de - gp`,breaks=20)
max<-hist(result[[2]]$`max - cdf nocomplex de - gp`,breaks=20)
```


```{r warning=FALSE}
result <- simulations(100,x,1e-10,1,100)
```

```{r}
min<-hist(result[[2]]$`min - cdf vector gp`,main='Minimálne odchýlky pre GP',breaks=20,xlab = "Odchýlky")
max<-hist(result[[2]]$`max - cdf vector gp`,main='Maximálne odchýlky pre GP',breaks=20,xlab = "Odchýlky")

#min<-hist(result[[2]]$`min - cdf novector gp`,breaks=20)
#max<-hist(result[[2]]$`max - cdf novector gp`,breaks=20)
#plot(max,add=TRUE,col="red",main="CDF-Method: cf2DistGP no-vectorize")

min<-hist(result[[2]]$`min - cdf vector fft`,main='Minimálne odchýlky pre FFT',breaks=20,xlab = "Odchýlky")
max<-hist(result[[2]]$`max - cdf vector fft`,main='Maximálne odchýlky pre FFT',breaks=20,xlab = "Odchýlky")

#min<-hist(result[[2]]$`min - cdf novector fft`,breaks=20)
#max<-hist(result[[2]]$`max - cdf novector fft`,breaks=20)
#plot(max,add=TRUE,col="red",main="CDF-Method: cf2DistFFT no-vectorize")

min<-hist(result[[2]]$`min - cdf complex de - gp`,main='Minimálne odchýlky pre DE GP komplexná zložka',breaks=20,xlab = "Odchýlky")
max<-hist(result[[2]]$`max - cdf complex de - gp`,main='Maximálne odchýlky pre DE GP komplexná zložka',breaks=20,xlab = "Odchýlky")

min<-hist(result[[2]]$`min - cdf nocomplex de - gp`,main='Minimálne odchýlky pre DE GP reálna zložka',breaks=20,xlab = "Odchýlky")
max<-hist(result[[2]]$`max - cdf nocomplex de - gp`,main='Maximálne odchýlky pre DE GP reálna zložka',breaks=20,xlab = "Odchýlky")
```

