---
title: "Comparisons methods for numerical inversion CF - Gamma distribution 2"
author: "Branislav Lacovič"
date: "2024-04-05"
output: html_document
---

```{r setup, include=FALSE}
knitr::opts_chunk$set(echo = TRUE)
```

Porovnávania algoritmus cf2DistGP s algoritmom cf2DistFFT a s algoritmami, ktoré okrem lichobežníkovej kvadratúry pri výpočte integrálov využívajú aj Dvojitú exponenciálnu kvadratúru.

Metódy sme spúšťali pre tri škály parametrov $[0.1, 10]$, $[10, 100]$, a $[0.1, 100]$. Dvojica parametrov bola z týchto rozhraní vybraná náhodne. Pre každé rozhranie bolo vykonaných sto simulácii. Pozorovali sme minimálne a maximálne absolútne odchýlky každej metódy od skutočných hodnôt a tiež aj časy behu algoritmu. Algoritmy sme porovnávali pri výpočte hustoty i distribučnej funkcie.

Na obrázkoch môžeme vidieť histogramy odchýlok spomenutých metód pre prvé rozhranie $\alpha$ , $\beta$ z intervalu $[10, 100]$.

```{r}
library(CharFunToolR)
setwd("C:/Users/Lacovic/OneDrive - UPJŠ/LacovicBranislavBpDp/Softver/DE_kvadratura/skuska GDD")
source('cf2DistGP.R')
source('DEQuadrature.R')
source('cf2DistFFT.R')
options <- list(isPlot=FALSE)
options$xMin <- 0.1
options$N <- 2 ^ 14
options$xMax <- 4

```


```{r}
# parameters
simulations<-function(N,x,eps,down,up){
set.seed(101)
alpha <-sample(seq(down,up,length=100),N,replace=TRUE) 
set.seed(102)
beta <- sample(seq(down,up,length=100),N,replace=TRUE)

#PDF
#GP - vec
minimum_fwrv<-vector()
maximum_fwrv<-vector()

#GP - NOvec
#minimum_fwr<-vector()
#maximum_fwr<-vector()

#FFT - vec
FFTminimum_fwrv<-vector()
FFTmaximum_fwrv<-vector()

#FFT - NOvec
#FFTminimum_fwr<-vector()
#FFTmaximum_fwr<-vector()

#De - complex
minimum_fdecv<-vector()
maximum_fdecv<-vector()

#De - real
minimum_fdev<-vector()
maximum_fdev<-vector()

#FFT De
FFTminimum_fdecv<-vector()
FFTmaximum_fdecv<-vector()



for (i in 1:N) {
  
# true values of pdf 
pdfVal<- dgamma(x,alpha[i],beta[i])

# char fun for Gamma distribution
#cf_gamma <- function(t){
 #       result <- (1-(1i*t/beta[i]))^(-alpha[i])
  #      return(result)
#}
cf_gamma <- function(t){
        result <- cfX_Gamma(t, alpha[i], beta[i])
        return(result)
        }
integrand1_pdf_gamma <- function(t, x) {
    result <- 1/pi * Re(exp(-1i*t*x) * cf_gamma(t))
    return(result)
}

r <- function(t) {
    result <- (beta[i]^alpha[i])/(pi*((beta[i]^2+t^2)^(alpha[i]/2)))
    return(result)
}

phi <- function(t) {
    result <- alpha[i]*atan(t/beta[i])
    return(result)
}

integrand2_pdf_gamma <- function(t, x) {
    result <- r(t)*cos(x*t-phi(t))
    return(result)
}


###PDF GP
# vectorization
fwrv <- function(x) {
    result <- cf2DistGP(cf = cf_gamma, x = x, options=options)$pdf
    return(result)
}

#fr <-function(x){
 #   result <- cf2DistGP(cf = cf_gamma, x = x, options=options)$pdf
#    return(result)
#}

# onepoint calculation
#fwr <- function(x){
#    result <- lapply(X = x, FUN = fr)
  #  return(as.numeric(unlist(result)))
   
#}



###PDF De quadrature

fdec <- function(x, eps) {
    result <- intdeo(function(t){integrand1_pdf_gamma(t,x)}, 0, x, eps)$i
    return(result)
}
fdecv <-function(x, eps){
    result <-lapply(X=x, fdec, eps)
    return(as.numeric(unlist(result)))
}

fde <- function(x, eps) {
    result <- intdeo(function(t){integrand2_pdf_gamma(t,x)}, 0, x, eps)$i
    return(result)
}

fdev <- function(x, eps) {
    result <-lapply(X=x, fde, eps)
    return(as.numeric(unlist(result)))
}




### Fourier transformation pdf

  # vectorization
fwrv2 <- function(x) {
  result <- cf2DistFFT(cf = cf_gamma , x = x, options=options)$pdf
  return(result)
}

#fr2 <-function(x){
 # result <- cf2DistFFT(cf = cf_gamma, x = x, options=options)$pdf
  #return(result)
#}

# onepoint calculation
#fwr2 <- function(x){
 # result <- lapply(X = x, FUN = fr2)
  #return(as.numeric(unlist(result)))
#}



### DE integral for FFT

FFTintegrand_pdf_gamma <- function(t, x) {
    result <- (1/(2*pi)) * exp(-1i*t*x) * cf_gamma(t)
    return(result)
}

fdec2 <- function(x, eps) {
    result <- 2*intdeo(function(t){FFTintegrand_pdf_gamma(t,x)}, 0, x, eps)$i
    return(result)
}
fdecv2 <-function(x, eps){
    result <-lapply(X=x, fdec2, eps)
    return(as.numeric(unlist(result)))
}




# absolute precision - min, max  
#GP - vec
Int<-fwrv(x)
minimum_fwrv[i] <- min(abs(pdfVal-Int))
maximum_fwrv[i] <- max(abs(pdfVal-Int))

#GP - NOvec
#minimum_fwr[i] <- min(abs(pdfVal-fwr(x)))
#maximum_fwr[i] <- max(abs(pdfVal-fwr(x)))

#FFT - vec
Int<-fwrv2(x)
FFTminimum_fwrv[i] <- min(abs(pdfVal-Int))
FFTmaximum_fwrv[i] <- max(abs(pdfVal-Int))

#FFT - NOvec
#FFTminimum_fwr[i] <- min(abs(pdfVal-fwr2(x)))
#FFTmaximum_fwr[i] <- max(abs(pdfVal-fwr2(x)))

#De - complex
Int<-fdecv(x,eps)
minimum_fdecv[i] <- min(abs(pdfVal-Int))
maximum_fdecv[i] <- max(abs(pdfVal-Int))

#De - real
Int<-fdev(x,eps)
minimum_fdev[i] <- min(abs(pdfVal-Int))
maximum_fdev[i] <- max(abs(pdfVal-Int))

#FFT De
Int<-fdecv2(x,eps)
FFTminimum_fdecv[i] <- min(abs(pdfVal-Int))
FFTmaximum_fdecv[i] <- max(abs(pdfVal-Int))

}


result1<-list("min - pdf vector gp"=mean(minimum_fwrv),
             "max - pdf vector gp"=mean(maximum_fwrv),
             #"min - pdf novector gp" =mean(minimum_fwr),
             #"max - pdf novector gp"=mean(maximum_fwr),
             "min - pdf vector fft"=mean(FFTminimum_fwrv),
             "max - pdf vector fft"=mean(FFTmaximum_fwrv),
             #"min - pdf novector fft"=mean(FFTminimum_fwr),
             #"max - pdf novector fft"=mean(FFTmaximum_fwr),
             "min - pdf complex de - gp"=mean(minimum_fdecv),
             "max - pdf complex de - gp"=mean(maximum_fdecv),
             "min - pdf real de - gp"=mean(minimum_fdev),
             "max - pdf vector real de - gp"=mean(maximum_fdev),
             "min - pdf  de - fft"=mean(FFTminimum_fdecv),
             "max - pdf vector de - fft"=mean(FFTmaximum_fdecv))

result2<-list("min - pdf vector gp"=minimum_fwrv,
             "max - pdf vector gp"=maximum_fwrv,
             #"min - pdf novector gp" =minimum_fwr,
             #"max - pdf novector gp"=maximum_fwr,
             "min - pdf vector fft"=FFTminimum_fwrv,
             "max - pdf vector fft"=FFTmaximum_fwrv,
             #"min - pdf novector fft"=FFTminimum_fwr,
             #"max - pdf novector fft"=FFTmaximum_fwr,
             "min - pdf complex de - gp"=minimum_fdecv,
             "max - pdf complex de - gp"=maximum_fdecv,
             "min - pdf real de - gp"=minimum_fdev,
             "max - pdf vector real de - gp"=maximum_fdev,
             "min - pdf  de - fft"=FFTminimum_fdecv,
             "max - pdf vector de - fft"=FFTmaximum_fdecv)
             

result<-list(result1,result2)
return(result)
}


```

```{r}
x <- seq(0.1, 4, length.out = 501)

```



```{r warning=FALSE}
result <- simulations(100,x,1e-15,10,100)
```


```{r}
#histogramy

#Gil Paleaz
min<-hist(result[[2]]$`min - pdf vector gp`,breaks = 20,main='Minimálne odchýlky pre GP',xlab = "Odchýlky" )
max<-hist(result[[2]]$`max - pdf vector gp`,breaks = 20,main='Maximálne odchýlky pre GP',xlab = "Odchýlky")


# Fourierova trnsformácia
min<-hist(result[[2]]$`min - pdf vector fft`,breaks=20,main='Minimálne odchýlky pre FFT', xlab = "Odchýlky")
max<-hist(result[[2]]$`max - pdf vector fft`,breaks=20,main='Maximálne odchýlky pre FFT',xlab = "Odchýlky")

#Dvojitá expnenciálna kvadratúra pre Gil Paleazove vzorce - komplexná zložka
min<-hist(result[[2]]$`min - pdf complex de - gp`,breaks=20,main='Minimálne odchýlky pre DE GP komplexná zložka',xlab = "Odchýlky")
max<-hist(result[[2]]$`max - pdf complex de - gp`,breaks=20,main='Maximálne odchýlky pre DE GP komplexná zložka',xlab = "Odchýlky")

#Dvojitá expnenciálna kvadratúra pre Gil Paleazove vzorce - reálna zložka
min<-hist(result[[2]]$`min - pdf real de - gp`,breaks=20,main='Minimálne odchýlky pre DE GP reálna zložka',xlab = "Odchýlky")
max<-hist(result[[2]]$`max - pdf vector real de - gp`,breaks=20,main='Maximálne odchýlky pre DE GP reálna zložka',xlab = "Odchýlky")

#Dvojitá expnenciálna kvadratúra pre Fourierovu transformáciu
min<-hist(result[[2]]$`min - pdf  de - fft`,breaks=20,main='Minimálne odchýlky pre DE FFT',xlab = "Odchýlky" )
max<-hist(result[[2]]$`max - pdf vector de - fft`,breaks=20,main='Maximálne odchýlky pre DE FFT',xlab = "Odchýlky")

```

Z obrázkov je jasne vidieť, že najlepšie na tom je Dvojitá exponenciálna kvadratúra, či už z integrálu odvodeného pomocou Gil Paeleazových vzorcov alebo  Fourierovej transformácie, ktorá drží odchýlky okolo hodnoty $1.5 \cdot 10^{-12}$ čo je prakticky nulová hodnota.
Po nej nasleduje algoritmus cf2DistFFT a cf2distGP, kde odchýlky sú porovnateľné.  
